臺灣高雄地方法院刑事判決　　　　　　　94年度訴字第1903號
 公　訴　人　臺灣高雄地方法院檢察署檢察官
 被　　　告　乙○○
上列被告因毒品危害防制條例案件，經檢察官提起公訴（94年度
毒偵字第4175號）及移送併辦（94年度毒偵字第4484號），被告
於本院準備程序進行中，就被訴事實為有罪之陳述，經本院告知
簡式審判程序意旨，並聽取公訴人及被告之意見後，合議裁定由
受命法官獨任進行簡式審判程序審理，本院判決如下：
    主  文
乙○○連續施用第一級毒品，累犯，處有期徒刑玖月，扣案之第
一級毒品海洛因包及其包裝物（合計淨重零點貳公克，空包裝
重零點陸貳公克）、注射針筒壹支，沒收銷燬之；又施用第二級
毒品，累犯，處有期徒刑肆月；應執行有期徒刑壹年，扣案之第
一級毒品海洛因包及其包裝物（合計淨重零點貳公克，空包裝
重零點陸貳公克）、注射針筒壹支，沒收銷燬之。
    事  實
一、乙○○前因施用毒品案件，經判處有期徒刑5 月確定，甫於
    93年5 月18日易科罰金執行完畢。並曾因前因施用毒品案件
    ，裁定令入戒治處所施以強制戒治，嗣停止戒治，所餘戒治
    期間交付保護管束，再經撤銷停止戒治，於89年12月1 日期
    滿釋放，詎仍不知悔改，於上開強制戒治執行完畢釋放後5
    年內復基於施用第一級毒品之概括犯意及施用第二級毒品之
    犯意，先於94年5 月3 日接受採尿時起回溯前72小時內在某
    時、某不詳地點以注射之方式施用海洛因1 次、以燒烤吸食
    煙氣之方式施用第二級毒品甲基安非他命1 次，經警於94年
    5 月3 日同日19時許，在高雄縣岡山鎮○○路「前鋒國小」
    旁查獲，並扣得海洛因2 包（合計淨重0.12公克），另承前
    施用海洛因之犯意，於94年4 月28日上午，在其住處高雄縣
    岡山鎮○○里○○路128 號附近空屋以注射方式施用海洛因
    1 次，為警於94年4 月29日11時40分許，在高雄縣岡山鎮○
    ○○路298 號前路邊，並扣得海洛因1 包（淨重0.08公克）
    、注射針筒1支。
二、案經高雄市政府警察局左營分局報請臺灣高雄地方法院檢察
    署檢察官偵查起訴，嗣本院訊問被告後，因被告認罪，並詢
    問檢察官、被告意見後，乃裁定進行簡式審判程序。
    理  由
一、按本件被告乙○○所犯係死刑、無期徒刑、最輕本刑為3 年
    以上有期徒刑以外之罪，其於準備程序就前揭被訴事實為有
    罪之陳述，經受命法官告知簡式審判程序之旨，並聽取其與
    公訴人之意見後，本院認無不得或不宜改依簡式審判程序進
    行之處，爰依刑事訴訟法第273 條之1 第1 項、第284 條之
    1 ，裁定本件由受命法官獨任進行簡式審判程序，合先敘明
    。
二、上揭事實，業據被告乙○○於本院審理時供認不諱，且被告
    經警查獲之時所採集之尿液，經送請高雄市立凱旋醫院、臺
    灣檢驗科技股份有限公司濫用藥物實驗室高雄所檢驗之結果
    ，分別呈嗎啡、甲基安非他命之陽性反應及嗎啡陽性反應，
    有高雄市立凱旋醫院94年5 月16日濫用藥物尿液檢驗報告、
    臺灣檢驗科技股份有限公司濫用藥物實驗室高雄所94年5 月
    24日濫用藥物尿液檢驗報告各1 紙在卷足憑，針筒1 支，經
    送高雄醫學大學附設中和紀念醫院檢驗，有海洛因陽性反應
    ，有卷存該院94年7 月19日檢驗報告書可稽。所扣得之白粉
    3 包，經送法務部調查局鑑驗結果，確含海洛因成分（合計
    淨重0.2 公克，包裝重0.62公克）之事實，有該局調科壹字
    第220020431 號、第000000000 鑑定通知書各1 紙在卷可稽
    ，足認被告之自白與事實相符。又被告前因施用毒品案件，
    經依裁定令入戒治處所施以強制戒治，嗣停止戒治，所餘戒
    治期間交付保護管束，再經撤銷停止戒治，於89年12月1 日
    期滿釋放之事實，有臺灣高等法院被告全國前案紀錄表1 紙
    附卷可查，被告於強制戒治執行完畢釋放後再犯施用毒品之
    罪，本件事證明確，被告上揭連續施用第一級毒品海洛因及
    施用第二級毒品安非他命1 次之犯行洵堪認定，應予依法論
    科。
三、按海洛因係屬毒品危害防制條例第2 條第1 項所稱之第一級
    毒品，安非他命為毒品危害防制條例第2 條第2 項第2 款所
    稱之第二級毒品，依法均不得施用。核被告所為，係犯毒品
    危害防制條例第10條第1 項之施用第一級毒品罪及同條例第
    10條第2 項之施用第二級毒品罪。其持有海洛因後，進而施
    用，其持有之低度行為應被其施用之高度行為所吸收，不另
    論罪。被告等先後2 次施用海洛因之犯行，時間緊接，方法
    相同，觸犯構成要件相同之罪名，顯係基於概括犯意為之，
    為連續犯，應依刑法第56條之規定，以1 罪論並加重其刑。
    又移送併辦之施用海洛因事實，公訴人對此等雖漏未論及，
    然此部分與起訴部分有連續犯之裁判上一罪關係，依審判不
    可分原則，本院自應加以審理。被告曾因施用毒品案件，經
    判處有期徒刑5 月確定，於93年5 月18日易科罰金執行完畢
    ，有台灣高雄地方法院檢察署刑案資料查註紀錄表及台灣高
    等法院被告全國前案紀錄表可按，其於有期徒刑執行完畢後
    五年以內再犯有期徒刑以上之罪，為累犯，應依刑法第47條
    規定加重其刑。又被告所犯上開2 罪間，犯意各別，行為互
    殊，應予分論併罰。爰審酌被告前因施用毒品，經強制戒治
    執行完畢釋放後，仍未戒絕毒品，再犯本件施用毒品之罪，
    顯見其戒除毒癮之意志薄弱，惡習未改，惟念及施用毒品乃
    戕害自己身心之行為，尚未損及他人，且其犯後已坦認犯行
    等一切情狀，各量處如主文所示之刑，並定其應執行之刑，
    以資懲儆。至扣案之第一級毒品海洛因包及其包裝物（合
    計淨重零點貳公克，空包裝重零點陸貳公克）、注射針筒壹
    支，均有海洛因陽性反應，已如上述，該扣案包裝物及針筒
    於客觀上無法與遺留之海洛因殘渣剝離，其性質與毒品無異
    ，均應依毒品危害防制條例第18條第1 項前段規定，宣告沒
    收銷燬之。
據上論斷，應依刑事訴訟法第273 條之1 第1 項、第299 條第1
項前段，毒品危害防制條例第10條第1 項、第2 項、第18條第1
項前段，刑法第11條、第56條、第47條、第51條第5 款，判決如
主文。
本案經檢察官甲○○到庭執行職務。
中　　華　　民　　國　　94　　年　　7 　　月　　29　　日
                  刑事第二庭  法　官  黃宣撫
如不服本判決，應於送達後10日內，向本院提出上訴狀。
以上正本證明與原本無異。
中　　華　　民　　國　　94　　年　　8 　　月　　2 　　日
　　　　　　　　　　　　　　　書記官  鄭永媚
附錄本案論罪科刑法條：
毒品危害防制條例第10條第1項、第2項：
施用第一級毒品者，處6月以上5年以下有期徒刑。
施用第二級毒品者，處3年以下有期徒刑。
